臺灣士林地方法院民事裁定　　　　　 110年度司繼字第1508號
聲　請　人　張碧霜會計師

上列聲請人聲請酌定遺產管理人報酬事件，本院裁定如下：
    主  文
聲請人得請求代為管理被繼承人蔡朝根遺產之墊付費用合計新臺
幣貳仟伍佰元（已含本件聲請費用壹仟元）。
聲請程序費用新臺幣壹仟元由被繼承人蔡朝根之遺產負擔。
    理  由
一、聲請意旨略以：聲請人前經本院107 年度司繼字第1572號裁
    定選任為被繼承人蔡朝根（身分證統一編號：Z000000000號
    ）之遺產管理人。被繼承人所遺之不動產已經行政執行程序
    拍定，聲請人向本院聲請酌定遺產管理人報酬，經本院110
    年度司繼字第672 號核定報酬及已代墊之管理費用共計新臺
    幣（下同）52,390元，業已確定。因聲請人聲請對被繼承人
    蔡朝根之債權人及受遺贈人為公示催告，經本院110 年度司
    家催字第49號民事裁定准許，聲請人將該裁定登載於新聞紙
    復墊付費用1,500 元，為此聲請裁定管理遺產代墊之費用等
    語。
二、按遺產管理人得請求報酬，其數額由法院按其與被繼承人之
    關係、管理事務之繁簡及其他情形，就遺產酌定之，必要時
    ，得命聲請人先為墊付。民法第1183條定有明文。次按法院
    得依財產管理人之聲請，按財產管理人與失蹤人之關係、管
    理事務之繁簡及其他情形，就失蹤人之財產，酌給相當報酬
    ，家事事件法第153 條定有明文；又第八章之規定，除法律
    別有規定外，於遺產管理人、遺囑執行人及其他法院選任財
    產管理人準用之，復為家事事件法第141 條所明定。
三、經查，聲請人前經本院107 年度司繼字第1572號裁定選任為
    被繼承人蔡朝根之遺產管理人，聲請人前已聲請酌定遺產管
    理人報酬及核定已代墊之費用，經本院110 年度司繼字第67
    2 號裁定為52,390元，而前開費用未含聲請公示催告之登報
    費用，有本院107 年度司繼字第1572號裁定在卷可稽，並經
    本院職權調閱110 年度司繼字第672 號、110 年度司家催字
    第49號卷宗核閱無訛，是聲請人聲請裁定本件管理遺產之代
    墊費用，應予准許。聲請人主張支出公示催告登報費1,500
    元，業據提出臺灣新生報業股份有限公司廣告費收據為證，
    堪信屬實，另本件酌定遺產管理人報酬聲請費為1,000 元，
    合計2,500 元，裁定如主文所示。
四、依家事事件法第181條第11項，裁定如主文。
五、如對本裁定抗告，須於裁定送達後10日之不變期間內，向本
    院提出抗告狀，並繳納抗告費新臺幣1,000元。
中    華    民    國  110     年    10    月    4     日
　
                  家事庭司法事務官